【裁判字號】    98,訴,608
【裁判日期】    980820
【裁判案由】    搶奪等
【裁判全文】
臺灣高雄地方法院刑事判決               98年度訴字第608號
                                       98年度訴字第758號
公  訴  人  臺灣高雄地方法院檢察署檢察官
被      告  甲○○○
                      (
上列被告因搶奪等案件，經臺灣高雄地方法院檢察署檢察官提起
公訴（98年度偵緝字第990 號、98年度偵字第12360 號）及臺灣
屏東地方法院檢察署檢察官追加起訴（98年度偵字第1084、3251
號），嗣因被告就被訴事實為有罪之陳述，經合議庭裁定由受命
法官獨任適用簡式審判程序審理，本院判決如下：
    主  文
甲○○○共同犯攜帶兇器竊盜罪，累犯，處有期徒刑拾月，扣案
之Ｔ型扳手壹支沒收；又犯攜帶兇器竊盜罪，累犯，處有期徒刑
拾月，扣案之Ｔ型扳手壹支（同壹支）沒收；又犯搶奪罪，罪
，均累犯，各處有期徒刑拾壹月。應執行有期徒刑年，扣案之
Ｔ型扳手壹支沒收。
    事  實
一、甲○○○前因毒品、竊盜等案件，分別為法院判處有期徒刑
    確定，嗣經減刑並定應執行刑各為1 年2 月、9 月後，接續
    執行甫於民國97年2 月29日因縮刑期滿執行完畢。詎仍不知
    悔，分別於：（一）97年10月26日中午12時30分許，騎乘其
    所有車牌號碼LCV-033 號重機車，在高雄市○○區○○路與
    松正路口處時，基於意圖為自己不法之所有之搶奪犯意，一
    路尾隨騎乘車牌號碼KML- 512號重機車之女騎士戊○○，伺
    機自後搶走戊○○放置於機車腳踏板上之皮包一只（內有現
    金1 萬7 千元、外幣3 萬餘元、K 金項鍊1 條、鑽玉墜2 只
    、提款卡2 張、存款簿、印章、身分證、駕照等），甲○○○得手後，迅速逃逸。（二）97年12月2 日與友人羅柏群（
    本院另行判決）共同基於意圖為自己不法之所有之竊盜犯意
    聯絡，羅柏群並事先即知曉甲○○○係以T 型扳手行竊機車
    ，於97年12月2 日下午5 時許，由羅柏群騎乘車號OVI- 429
    號機車搭載甲○○○前往安泰醫院機車停車場後，羅柏群於
    停車場前等候接應，甲○○○則持其所有、客觀上可供兇器
    使用之T 型板手1 支竊取丙○○所有之車號K95-900 號機車
    及車內之粉紅色外套1 件得逞。二人之後便於同日一同前往
    屏東縣潮州鎮找友人索取海洛因，因為找不到可提供海洛因
    之友人，二人便騎乘機車在潮州鎮街上閒晃，嗣於同日晚間
    6 時16分許，甲○○○行至潮州鎮○○路9 巷與中正路口時
    ，見丁○○獨自一人步行於太平路9 巷內，遂基於意圖為自
    己不法之所有之搶奪犯意，騎乘上述竊得之機車尾隨丁○○
    進入太平路9 巷，隨即迅速駛至丁○○後方，並強行取走丁○○左手所提之金色女用包包1 個得手，內有現金新臺幣（
    下同）2500元、桃紅色摩托羅拉廠牌V30 款式之手機1 支及
    丁○○之健保卡、合作金庫提款卡、玉山銀行信用卡各1 張
    。（三）98年4 月16日下午3 時許，在高雄縣鳥松鄉勞工公
    園停車場內，基於意圖為自己不法之所有之竊盜犯意，持其
    所有、客觀上可供兇器使用之T 型板手1 支（同上1 支），
    竊取許又文停放在該處之車牌號碼XKY-010 號重機車1 台，
    得手後，作為交通工具使用。其又於98年4 月17日17時20分
    許，騎乘上開竊得之XKY- 010號機車，在屏東縣萬丹鄉○○
    村○○街268 巷口，基於意圖為自己不法之所有之搶奪犯意
    ，迅速駛至乙○○之右後方，並強行取走乙○○米色包包1
    個得手，內有現金1900元、三商行500 元及100 元禮券各1
    張及乙○○之證件。嗣於98年4 月18日下午2 時30分許，甲○○○騎乘XKY- 010號機車，在高雄縣大寮鄉○○○路300
    巷26之10號前，為警以通緝犯當場逮捕，並扣得該機車、現
    金1900元、三商行500 元及100 元禮券各1 張及被告所有之
    Ｔ型扳手1 支等物。
二、案經屏東縣政府警察局潮州分局及高雄縣政府警察局林園分
    局報告臺灣高雄地方法院檢察署檢察官及臺灣屏東地方法院
    檢察署檢察官偵查起訴及追加起訴。
    理  由
一、按本件被告所犯係死刑、無期徒刑、最輕本刑為3 年以上有
    期徒刑以外之罪，其於準備程序就被訴事實為有罪之陳述，
    經受命法官告知簡式審判程序之旨，並聽取其與公訴人之意
    見後，合議庭認無不得或不宜改依簡式審判程序進行之情事
    ，依刑事訴訟法第273 條之1 第1 項、第284 條之1 規定，
    裁定本件由受命法官獨任進行簡式審判程序，合先敘明。
二、上揭犯罪事實，業據被告於本院審理中坦承不諱，並有被害
    人戊○○、丙○○、丁○○、許又文、乙○○警詢之供述、
    與被告共犯犯罪事實欄一之（二）之竊盜行為之羅柏群於警
    詢、偵查之供述及證述、卷附監視器翻拍照片多張、扣押筆
    錄、扣押物品目錄表、贓物認領保管單、機車車籍資料、車
    輛協尋電腦輸入單、查獲被告時現場照片13張及扣案T 型扳
    手1 支等在卷可稽，足認被告前揭自白與事實相符，本案事
    證明確，被告犯行堪以認定。
三、次查被告係於98年4 月18日14時30分許在高雄縣大寮鄉○○○路300 巷26之10號前，經警察以其係通緝犯而遭到逮捕，
    就當日逮捕被告之原因及經過，業據警員李鍚賢到庭證稱：
    伊與同事於當日下午十四時到十六時在大寮鄉○○村○○○
    路300 巷的公共電話旁，看到被告在那邊講公共電話，發現
    旁邊停放一台未熄火的機車，伊等就要上前詢問，被告就逃
    逸，伊等就圍捕被告，帶到公用電話前的機車前，發現機車
    為通報的涉案機車，因為被告是伊管區的列管通緝犯，所以
    伊一看到被告即認出被告，就上前去盤查他，被告旁邊那一
    輛未熄火的機車，伊上前盤查被告的時候沒有注意到機車的
    車牌號碼，捕獲被告之後，將被告帶回到公共電話旁是因依
    伊的直覺一看機車就是被告的，因為機車在被告旁邊且並無
    熄火，當時公共電話旁也沒有其他人，當天十二時到十四時
    勤務中心有通報一位男子騎乘車牌號碼XKY-010 號重機車是
    贓車，可能涉及刑案，所以伊將被告帶回公共電話旁時，在
    被告尚未講之前，伊就有主動注意到機車的車號，伊就注意
    到該機車的車號就是勤務中心通報涉及刑案的機車（當庭提
    出勤務中心通報表一份），通報表是伊後來向勤務中心調取
    的，當天一開始是勤務中心用無線電通報伊等，在伊還沒有
    發現被告之前，就有林園分局的員警先發現被告騎乘那輛機
    車，就用無線電通報勤務中心，勤務中心在通報各值班台及
    巡邏人員，伊是在十二時到十四時擔任值班人員時聽到這個
    通報，所以伊帶被告回到公共電話旁時，（看到機車車牌）
    就知道被告涉嫌這個竊案與涉及4 月17日屏東萬丹的搶奪案
    ，接下來伊詢問被告是否涉及刑案，被告就坦承，被告坦承
    機車是於4 月16日在鳥松鄉使用T 型扳手竊取的，T型扳手
    也是被告自動交給警方等語（本院98年6 月18日審判錄第4
    至6 頁）。故由證人李鍚賢及其當庭提出附卷之高雄縣政府
    警察局林園分局勤務指揮中心無線電通報車輛涉案案件管制
    表內容可知，於證人98年4 月18日14時30分逮捕被告前，偵
    查犯罪之警察機關已知悉XKY-010 號失竊重機車涉及屏東萬
    丹搶奪案，警員並係於被告未陳述犯罪前即已有合理依據懷
    疑被告涉有上開竊盜及搶奪案，故上開2 案【即犯罪事實欄
    一之（三）之竊盜及搶奪案】，被告雖自始坦承犯罪，但與
    自首規定並不相符。另犯罪事實欄一之（二）之竊盜及搶奪
    案，警方已先由監視畫面查得OVI-429 號機車所有人為羅柏
    群，經訊問羅柏群後即已知曉被告涉嫌該竊盜及搶奪案，此
    時間早於被告坦承犯行前，及就犯罪事實欄一之（一）之搶
    奪案，被害人報警後警方亦已由監視畫面查得LCV-033 號機
    車所有人之被告涉有嫌疑，則被告就該3 件雖自始坦承犯罪
    ，仍與自首規定並不相符，並予述明。
四、按刑法第321 條第1 項第3 款之攜帶兇器竊盜罪，係以行為
    人攜帶兇器竊盜為其加重條件，此所謂兇器，其種類並無限
    制，凡客觀上足對人之生命、身體、安全構成威脅，具有危
    險性之兇器均屬之，且祇須行竊時攜帶此種具有危險性之兇
    器為已足，並不以攜帶之初有行兇之意圖為必要。查被告為
    上揭犯罪事實欄一之（二）、（三）部分之竊盜行為所持之
    同1 支T 型扳手，由查獲被告時當場所拍攝之照片（林園分
    局解送人犯報告書卷第14頁左上方）顯示，其把柄雖為塑膠
    材質，但把柄中央包裹一金屬材質鐵柱，鐵柱一端連接把柄
    ，另一端經鑿磨漸呈扁平尖銳狀，最尖端則形同一字螺絲起
    子之前端，以便可利用該端插入機車鑰匙孔撬開已鎖住之鑰
    匙，故該Ｔ型扳手材質監硬且前端具一定之銳利性，足以作
    為傷人工具，當可供作兇器使用，自足認定該T 型扳手為刑
    法第321 條第1 項第3 款之兇器。核被告所為，就犯罪事實
    欄一之（一）部分係犯刑法第325 條第1 項搶奪罪，就犯罪
    事實欄一之（二）、（三）部分，則均係分別犯刑法第321
    條第1 項第3 款之攜帶兇器竊盜罪、刑法第325 條第1項 之
    搶奪罪。被告就犯罪事實欄一之（二）之加重竊盜部分，與
    羅柏群有犯意之聯絡，而約定由被告為竊盜行為，應論以（
    同謀）共同正犯。被告所犯2 件加重竊盜．3 件搶奪犯行，
    犯意各別，犯罪時間、地點及被害人均不相同，自應分論併
    罰。被告前因毒品、竊盜等案件，分別為法院判處有期徒刑
    確定，嗣經減刑並定應執行刑各為1 年2 月、9 月後，接續
    執行而於民國97年2 月29日因縮刑期滿執行完畢竊盜案件，
    有臺灣高等法院被告前案紀錄表可稽，其於五年內再故意犯
    本案有期徒刑以上之5 罪，均為累犯，均應依刑法第47條第
    1 項規定加重其刑。爰審酌被告正值壯年，理應尋求正途賺
    取財物，其之前並有數次加重竊盜、搶奪行為遭判決確定並
    執行完畢，竟又心存僥倖，持客觀上足以對人之生命、身體
    構成威脅之兇器為本案竊盜犯行及另為搶奪犯行，侵害他人
    生命、身體、財產安全，惡性非輕，其行為並構成累犯應加
    重其刑，惟念其坦承犯行，及行竊、搶奪所得財物之價值等
    一切情狀，分別量處如主文所示之刑，並定其應執行之刑如
    主文所示。
五、另查扣案之T 型扳手1 支，為被告所有並係供犯本案攜帶兇
    器竊盜罪所用之物，業據其供明在卷，依刑法第38條第1 項
    第2 款規定，自應予宣告沒收，並予述明。
據上論斷，應依刑事訴訟法第273 條之1 第1 項、第284 條之1
、第299 條第1 項前段，刑法第321 條第1 項第3 款、第325 條
、第28條、第47條第1 項、第38條第1 項第2 款、第51條第5 款
，判決如主文。
本案經檢察官林永富到庭執行職務。
中    華    民    國    98    年    8     月    20    日
                  刑事第十七庭  法  官  黃紀錄
以上正本證明與原本無異。
如不服本判決應於收受送達後10日內向本院提出上訴書狀，並應
敘述具體理由；如未敘述上訴理由者，應於上訴期間屆滿後20日
內向本院補提理由書（均須按他造當事人之人數附繕本）「切勿
逕送上級法院」。
中    華    民    國    98    年    8     月    20    日
                                書記官  吳書逸


司法院資訊處製作；財團法人民間司法改革基金會備份。
